臺灣高等法院臺中分院刑事裁定　
111年度抗字第1044號
抗  告  人  
即 受刑 人  糠愷峰



                    （現於務部○○○○○○○○○○○執                      行中）
上列抗告人即受刑人因詐欺等案件，經檢察官聲請定應執行之刑
（聲請案號：臺灣臺中地方檢察署111年度執聲字第2139號），
不服臺灣臺中地方法院中華民國111年9月19日第一審裁定（111
年度聲字第2918號），提起抗告，本院裁定如下：
    主    文
抗告駁回。
    理    由
一、抗告意旨略以：抗告人即受刑人糠愷峰（下稱受刑人）深刻
    檢討並坦承所有罪責，也與被害人達成和解。受刑人簽署合
    併定應執行刑聲請書，為何未合併受刑人所有刑責。定刑度
    高低是以何為標準？受刑人看見他案同樣罪名30多罪，合併
    定應執刑1年2月而已，徒刑不就是要讓人悔改，犯多點合併
    定應執行刑下來比較輕，反而是鼓勵犯罪，不太合理。請給
    予受刑人一個公平、正義的定刑標準，受刑人也深刻悔改，
    讓受刑人儘快服刑完畢，回家照顧媽媽及女兒等語。
二、按「裁判確定前犯數罪者，併合處罰之」、「數罪併罰，有
    2裁判以上者，依刑法第51條之規定，定其應執行之刑」，
    刑法第50條前段、第53條分別定有明文。又執行刑之量定，
    係事實審法院之職權，本有自由裁量之餘地，倘其所定執行
    刑，未逾法定刑範圍，亦無明顯違背公平正義、法律秩序理
    念及目的等，即難指為違法或不當（最高法院100年度台抗
    字第1044號刑事裁定意旨參照）。再按數罪併罰之定應執行
    之刑，係出於刑罰經濟與責罰相當之考量，並非予以犯罪行
    為人或受刑人不當之利益，為一種特別的量刑過程，相較於
    刑法第57條所定科刑時應審酌之事項係對一般犯罪行為之裁
    量，定應執行刑之宣告，乃對犯罪行為人本身及所犯各罪之
    總檢視，除應考量行為人所犯數罪反應出之人格特性，並應
    權衡審酌行為人之責任與整體刑法目的及相關刑事政策，在
    量刑權之法律拘束性原則下，依刑法第51條第5款之規定，
    採限制加重原則，以宣告各刑中之最長期為下限，各刑合併
    之刑期為上限，但最長不得逾有期徒刑30年，資為量刑自由
    裁量權之外部界限，並應受法秩序理念規範之比例原則、平
    等原則、責罰相當原則、重複評價禁止原則等自由裁量權之
    內部抽象價值要求界限之支配，使其輕重得宜，罰當其責，
    俾符合法律授與裁量權之目的，以區別數罪併罰與單純數罪
    之不同，兼顧刑罰衡平原則。個案之裁量判斷，除非有全然
    喪失權衡意義或其裁量行使顯然有違比例、平等諸原則之裁
    量權濫用之情形，否則縱屬犯罪類型雷同，仍不得將不同案
    件裁量之行使比附援引為本案之量刑輕重比較，以視為判斷
    法官本於依法獨立審判之授權所為之量刑裁奪有否裁量濫用
    之情事。此與所謂相同事務應為相同處理，始符合比例原則
    與平等原則之概念，迥然有別（最高法院100年度台上字第2
    1號刑事判決意旨參照）。
三、經查：
  ㈠本件受刑人所犯如附表所示各罪，分別經臺灣臺中地方法院
    判決判處如附表所示之刑，均經分別確定在案。經受刑人請
    求檢察官聲請定應執行刑，有臺灣高等法院被告前案紀錄表
    、臺灣臺中地方檢察署刑法第50條第1項但書案件是否請求
    定應執行刑調查表及各該判決書在卷可稽（見本院卷第31至
    37頁、臺灣臺中地方檢察署111年度執聲字第2139號執行卷
    宗）。原審法院依臺灣臺中地方檢察署檢察官之聲請，就受
    刑人所犯如附表編號1至3所示之罪，依刑法第51條第5款規
    定合併定其應執行有期徒刑1年7月，係原審法院依職權行使
    刑罰裁量權，合於法律所規定之外部性界限（即各刑中之最
    長期有期徒刑1年2月以上，各刑合併之刑期有期徒刑4年10
    月以下），亦未逾自由裁量之內部性界限。是原審裁量職權
    之行使，核無不當。且本院審酌本件附表編號1至3所示之罪
    ，綜合考量受刑人所犯數罪反映出之人格特性、各罪間之關
    聯性予以整體非難評價，其各罪宣告刑合併為有期徒刑4年1
    0月，原審定應執行刑有期徒刑1年7月，已獲減少有期徒刑3
    年3月之利益，而相當程度減輕受刑人之刑罰，核本件已適
    用限制加重原則之量刑原理，給予適度之刑罰折扣，所定刑
    期並未失衡，無違比例原則，並無過苛之情。至於受刑人抗
    告意旨另稱他案所定應執行刑較低，無異鼓勵犯罪等語。然
    各個案件之犯罪情節不同，本難以比附援引，被告執無拘束
    力之他案裁定，指摘原審裁定量刑過重，自非適法。
　㈡按刑事訴訟法第477條第1項規定，依法定其應執行刑之案件
    ，須由該案犯罪事實最後判決之各級法院所對應之檢察（分
    ）署檢察官向該法院聲請裁定，故受聲請法院之審查及裁定
    範圍，自應以檢察官所聲請者為限。至檢察官所未聲請定其
    應執行刑之案件，法院基於不告不理原則，自無從逕行擴張
    檢察官聲請範圍而一併加以審查（最高法院109年度台抗字
    第1870號刑事裁定參照）。查本件檢察官依受刑人於民國11
    1年8月19日簽署之臺灣臺中地方檢察署刑法第50條第1項但
    書案件是否請求定應執行刑調查表，就該調查表一、編號1
    、2（案號：臺中地檢111年度執字第9773、9774號）之案件
    即附表所示案件，聲請原審法院合併定應執行刑，則原審法
    院就附表所示各罪定應執行刑，經核並無違誤，詳如前述。
    雖受刑人認尚有其他未併同定刑之案件，惟不在本件檢察官
    向原審法院聲請定應執行刑之範圍內，參諸前揭說明，即非
    原裁定所得審究之範疇。至於受刑人所稱未經併同定刑之其
    他案件日後倘經判決有罪確定，於符合刑法第50條規定之情
    形下，在程序上亦應由受刑人請求檢察官，或由檢察官逕依
    職權向管轄法院聲請定應執行刑。是抗告意旨稱未見受刑人
    所有案件合併定刑等語，容有誤會，尚非可採。
  ㈢綜上所述，原裁定經核並無不當，所定應執行刑亦稱妥適，
    難謂有輕重失當之處。受刑人仍執前開情詞指摘原審量刑不
    當，為無理由，應予駁回。
四、據上論斷，應依刑事訴訟法第412條規定，裁定如主文。
中　　華　　民　　國　　111 　年　　11　　月　　23　　日
            刑事第五庭  審判長法  官  張  智  雄
                              法  官  游  秀  雯
                              法  官  林  源  森
以上正本證明與原本無異。
如不服本裁定，應於收受送達後五日內向本院提出再抗告書狀（
須附繕本）。因疫情而遲誤不變期間，得向法院聲請回復原狀。
 
                              書記官  江  玉  萍
　　　　　　　　　　　　　　　
中　　華　　民　　國　　111 　年　　11　　月　　23　　日

附表：原裁定附表【民國／新臺幣】     編    號         1        2        3 罪    名  詐欺 詐欺 詐欺 宣告刑  有期徒刑5月 有期徒刑1年1月（共3罪） 有期徒刑1年2月 犯罪日期  109年11月23日至24日 110年2月11日 110年3月27日 110年3月27日 110年3月27日 偵查（自訴）機關年度案號  臺中地檢110年度偵緝字第1003號 臺中地檢110年度偵緝字第1003號 臺中地檢110年度偵緝字第1003號 最後事實審 法 院 臺中地院 臺中地院 臺中地院  案 號 110年度易字第1740號 110年度易字第1740號 110年度易字第1740號  判決日期 110年12月22日 110年12月22日 110年12月22日 確定判決 法 院 臺中地院 臺中地院 臺中地院  案 號 110年度易字第1740號 110年度易字第1740號 110年度易字第1740號  判決確定日期 111年7月21日 111年7月21日 111年7月21日 得否為易科罰金、易服社會勞動之案件  得易科 得社勞 不得易科 不得社勞 不得易科 不得社勞 備    註  臺中地檢111 年度執字第9774號 臺中地檢111年度執字第9773號